# 商誉减值涉及承诺的重组事项的问题

提问人：ivancheng 时间：2019-09-17 10:12:51
《企业会计准则第 8 号——资产减值》第十二条规定，预计资产的未来现金流量，应当以资产的当前状况为基础，不应当包括与将来可能会发生的、尚未作出承诺的重组事项或者与资产改良有关的预计未来现金流量。
《企业会计准则第 8 号——资产减值》第十九条规定，资产组账面价值的确定基础应当与其可收回金额的确定方式相一致。
《企业会计准则第 8 号——资产减值》第二十四条规定，企业进行资产减值测试，对于因企业合并形成的商誉的账面价值，应当自购买日起按照合理的方法分摊至相关的资产组；难以分摊至相关的资产组的，应当将其分摊至相关的资产组组合。
现有如下疑问：
如在购买日，企业已作出承诺的重组事项是（A）构建一条与现有产品相同的生产线；或（B）构建另一条产品线（与现有产品不同），假定该承诺是真实存在，满足准则所要求的条件，请问：
1. 上述 A 生产线和 B产品线，均能够产生独立现金流量，实际建成达到预定可使用状态之后，是否均满足资产组的定义？或 A 可划入现有资产组，而 B 是一项新的资产组？
2. 在购买日预计资产的未来现金流量时，由于构建 A和 B 均满足承诺的重组事项的要求，则应当反映重组所能节约的费用和由重组所带来的其他利益，以及因重组所导致的估计未来现金流出数。那么 A和 B 实际达到预定可使用状态之后，为保持预计资产的未来现金流量的方法保持一致，仍包含A 和B，那么忧郁十九条的规定，资产组的账面价值应该与其可回收金额的确定方式相一致，是否资产组账面价值也包含 A 和 B？
3. 由于第二十四条的规定，商誉应自购买日分摊至与商誉相关的资产组，如上述问题成立，是否会导致购买日所确定的与商誉相关的资产组与承诺的重组事项完成之后的资产组不一致？

回答人：chenyiwei
1 、根据资产减值准则第十八条，在认定资产组时，应当考虑企业管理层管理生产经营活动的方式（如是按照生产线、业务种类还是按照地区或者区域等）和对资产的持续使用或者处置的决策方式等。因此A、B 产品线可能与现有生产线归入一个资产组，也可能是一个独立资产组。
2 、是。
3 、个人理解，因为这是在购买日已确定的承诺，因此在将商誉分摊到资产组时，应当就 A、B 产品线日后的相关情况予以适当考虑，予以预留，避免出现 A、B 达到预定可使用状态后再因此对商誉在资产组之间的划分进行重大调整的情况。

提问人：ivancheng 时间：2019-09-17 20:59:47
就第三个问题，进一步假设该承诺并非是购买日已确定的，而是购买日后新确定的承诺，
1. 则那么依据第十二条，在购买日后以 “当前的状况” 预计未来现金流量时是否应予以考虑？
2. 如应予以考虑，则与商誉相关的资产组的范围是否会扩大，从而导致购买日所确定的与商誉相关的资产组与承诺的重组事项完成之后的资产组不一致？
3. 如不应予以考虑，那么这条准则所规定的承诺的重组事项是否仅限定于购买日已确定？

回答人：chenyiwei
购买日后该承诺确定时，应予以考虑，并考虑是否需调整商誉在各资产组之间的分摊。此时可能导致购买日所确定的与商誉相关的资产组与承诺的重组事项完成之后的资产组不一致。

提问人：ying0518 时间：2019-09-18 16:27:10
陈版，购买日没有建设新生产线的承诺，表明购买日商誉全部归属于现有资产组，购买日后承诺的新增 A 资产组和现有业务相同，建设万抽，其账面价值和未来现金流都应当并入现有资产组。而后续新增资产组 B 与现有资产组业务不同，是不是不应当参与商誉的重新分配？

回答人：chenyiwei
可能要考虑新建资产的资金来源是否为从现有资产组的经济资源中抽调的。
但这个问题一直有争议，重新划分如何操作一直不明确。